CURRICULUM VITAE

ROMMY ARDIANSYAH S1 TEKNIK INFORMATIKA

PROFIL



Nama saya adalah Rommy Ardiansyah, umur saya 24 tahun. Saya merupakan lulusan dari Universitas Budi Darma Medan dengan jurusan Teknik Informatika. Saya sangat tertarik di bidang Frontend Developer, Backend Web Developer, IT, Bisnis, Analisa Data, Industri, Management Trainee, dan Officer Development Program. Saya dapat bekerja sama dalam tim ataupun secara mandiri, serta mengutamakan kejujuran dan kedisiplinan dalam bekerja. Saya yakin dengan kemampuan yang saya miliki, saya dapat berkontribusi lebih bagi perusahaan untuk memajukan perusahaan.

BIODATA DIRI

Nama : Rommy Ardiansyah

Tempat Lahir : Siantar

Tanggal Lahir : 25 Maret 1999

Agama : Islam

Jenis Kelamin : Laki-laki

Kewarganegaraan : Indonesia

Status : Belum Menikah

Golongan Darah : O
Tinggi Badan : 170 cm
Berat Badan : 53 Kg

Alamat : Dusun IV Desa Binjai Kec. Tebing Syahbandar Kab. Serdang Bedagai

Email : rommyardiansyah09@gmail.com

PENDIDIKAN

Universitas : UNIVERSITAS BUDI DARMA MEDAN

Jurusan : S1 TEKNIK INFORMATIKA GPA : 3.37 dari skala 4.00

Skripsi : ANALISA DAN PENERAPAN DATA MINING ALGORITMA C4.5 UNTUK

MEMPREDIKSI HASIL PANEN SAWAH DI DESA BINJAI

KEAHLIAN

Leadership, Good Communication Skill, Good Teamwork, Good Management Time, Frontend Web Developer (Html, CSS, Java Script), Backend Web Developer (Php, MySQL Database) Microsoft Office (Ms. Word, Ms. Excel, Ms. Power Point), Visual Basic, Install Windows, MySQL Database, Adobe Photoshop, Video Editting, Troubleshooting software, Sublime Text, Visual Studio Code.

PENGALAMAN KERJA / MAGANG

MAGANG

KANTOR KELURAHAN TELADAN BARAT KOTA MEDAN (February 2020 – April 2020)

- Menginstall windows pada komputer Kantor Kelurahan Teladan Barat Kota Medan
- Menginstall driver yang sesuai dengan seri printer, agar printer dapat terhubung ke komputer Kantor Kelurahan Teladan Barat Kota Medan
- Memastikan komputer telah terhubung dengan printer yang ada di Kantor Kelurahan Teladan Barat Kota Medan
- Mencatat data Pajak Bumi dan Bangunan di Kantor Kelurahan Teladan Barat Kota Medan
- Melakukan troubleshooting software pada komputer Kantor Kelurahan Teladan Barat Kota Medan

PENGALAMAN KERJA

ADMINISTRASI ENTRY DATA DI RUMAH SAKIT CHEVANI TEBING TINGGI (21 AGUSTUS 2023 - SEKARANG)

- Menerima dan mencatat setiap status kedalam buku laporan status.
- Mengambil dan mengumpulkan berkas-berkas yang terdapat di status pada setiap pasien.
- Melakukan penginputan terkait dengan tindaka n yang dilakukan oleh dokter kepada pasien, seperti konsultasi dokter spesialis, ganti verban dan lain sebagainya.
- Membuat laporan terkait dengan pembayaran pasien umum ataupun BPJS disetiap harinya.
- Mengecek laporan dengan kesesuaian jumlah pasien yang berobat di setiap harinya.
- Membuat surat izin istirahat pasien sesuai dengan anjuran dokter kepada pasien.
- Membuat laporan surat izin istirahat pasien di setiap bulan.

PENGALAMAN PROJECT

FRONTEND WEB DEVELOPER (HTML, CSS, DAN JAVASCRIPT)

- Merancang design website yang akan digunakan
- Menentukan 4 bagian utama yaitu header, navigasi, bodydan footer
- Setiap elemen-elemen yang digunakan di dalam koding html akan dimasukkan kedalam kelasnya masing-masing, agar lebih mudah di atur pada koding css
- Pada bagian header akan ditambahkan beberapa gambar atau latar belakang bergantung pada design website yang telah dirancang pada sebelumnya
- Pada bagian navigasi akan ditambahkan beberapa menu dan menghubungkan menu-menu tersebut ke halaman baru sesuai dengan menu yang di klik
- Di bagian navigasi ada beberapa hal yang akan di atur diantaranya adalah ukuran huruf, jenis huruf, warna huruf, latar belakang menu dan lain-lain
- Pada bagian body dapat ditambahkan beberapa gambar, judul, sub judul, teks, paragraf dan lain-lain
- Jika pada bagian body akan ditambahkan beberapa gambar, maka gambar tersebut akan didesign supaya gambar tersebut dapat diklik menggunakan anak panah dan gambar tersebut akan berganti secara berurutan ketika diklik, anak panah tersebut tidak hanya bisa diklik tetapi anak panah tesebut dapat berubah warna ketika kursor mengarah/mengklik anak panah tersebut
- Pada bagian body juga akan ditambahkan beberapa judul dan sub judul sesuai dengan design website yang telah dirancang dan masing-masing dari judul tersebut akan memiliki paragrafnya masing-masing

- Di bagian judul, sub judul dan paragraf ada beberapa hal yang akan diatur, diantaranya adalah mengatur tebal tipisnya huruf tersebut, memilih jenis huruf yang akan digunakan, memberikan huruf kapital pada judul dan sub judul, membuat margin rata kiri dan kanan pada bagian paragraf dan lain-lain
- Pada bagian footer dapat ditambahkan beberapa menu seperti menu yang terdapat pada bagian navigasi, dan menu tersebut dapat berfungsi seperti pada bagian navigasi, dan di bagian footer juga ditambahkan copyright dari website perusahaan

BACKEND WEB DEVELOPER (PHP DAN MYSQL DATABASE)

- Merancang design pada form login dan form register yang akan digunakan oleh user ketika pertama kali ingin masuk ke dalam aplikasi website yang telah dibuat dan memastikan bahwa kedua form tersebut memiliki design yang menarik (Responsive) di beberapa perangkat yaitu pc, laptop, tablet dan handphone
- Menambahkan beberapa data input di form login seperti menginput email dan password
- Pada form register terdapat beberapa data yang akan diinput oleh user diantaranya adalah nama lengkap, email, password, dan lain-lain
- Pada password akan menggunakan variabel password_hash (enkripsi), agar orang ketiga atau pembuat aplikasi website tersebut tidak mengetahui isi password yang telah diinput oleh user dan hanya user yang mengetahui isi dari password yang telah dia input
- Membuat design database dan menambahkan beberapa data yang digunakan sebagai tempat untuk menyimpan biodata user
- Menghubungkan form login dan form register ke database mysql
- Form yang pertama dilihat oleh user adalah form login, jika user belum memiliki akun pada aplikasi website yang telah dibuat, maka user harus mendaftarkan diri terlebih dahulu melalui form register dengan cara mengklik sebuah text (daftar disini) yang berada di form login
- Jika data yang diinput oleh user baru memiliki nilai yang sama dengan user sebelumnya, seperti memiliki data email yang sama, maka data email yang telah diinputkan oleh user baru, tidak akan disimpan kedalam database dan akan ada notifikasi bahwa email yang anda masukkan telah digunakan, sehingga user baru tersebut harus menginput data email yang berbeda
- Jika user baru telah menginput data email yang baru dan email tersebut belum digunakan oleh user-user sebelumnya, maka semua data yang diinputkan akan disimpan di dalam database, dan user tersebut akan langsung dialihkan ke form login
- Setelah diarahkan ke form login, user tersebut akan menginput kembali data yag telah ia masukkan pada form register, jika data yang diinput pada form login sama atau sesuai dengan data yang diinput di dalam form register, maka user akan dialihkan ke halaman utama pada aplikasi website yang telah dibuat

MICROSOFT EXCEL

- Menganalisa data-data yang akan dikerjakan
- Mendesign dan menambahkan beberapa tabel yang diperlukan
- Menggunakan rumus yang sesuai dengan data yang akan dikerjakan
- Dapat menggunakan 26 rumus seperti Hlookup, Vlookup, Min, Max, dll.

GITHUB PROJECT

- https://luxiousofficial.github.io/Portfolio Rommy Ardiansyah/
- https://luxiousofficial.github.io/PT.Astra-Honda-Motor/
- https://luxiousofficial.github.io/Rommy Cafe/
- https://luxiousofficial.github.io/pernikahan 1/

YOUTUBE

- Merencanakan beberapa game yang akan di review
- Menentukan game yang akan dimainkan
- Mensetting game dengan kualitas grafik HD
- Merekam permainan pada game yang dimainkan, yang bertujuan untuk mengetahui kualitas grafik dari game tersebut
- Meng-export vidio rekaman yang telah dimainkan sebelumnya
- Mengedit vidio tersebut menggunakan aplikasi editting yaitu VN
- Menambahkan beberapa effect untuk memberikan kesan menarik dari vidio yang diedit
- Meng-export video yang telah diedit
- Memastikan bahwa vidio tersebut berjalan dengan baik, dan memiliki kualitas yang baik sehingga para penonton dapat melihat vidio dengan nyaman
- Menguplode vidio tersebut ke youtube
- Setelah di uplode dalam jangka waktu 1 bulan, vidio tersebut akan dianalisa dari jumlah banyaknya view, like, dan subcribe dari vidio tersebut

ADOBE PHOTOSHOP

- Merancang design yang cocok untuk thumbnail yang akan di tampilkan pada video yang akan di uplode ke youtube
- Menambahkan beberapa object agar gambar tersebut memiliki daya Tarik terhadap penonton
- Melakukan pengecekan terkait dengan penambahan beberapa object
- Jika gambar sudah terlihat menarik maka langkah selanjutnya gambar tersebut akan di export ke extensi png

PENGALAMAN ORGANISASI

ANGGOTA REMAJA MESJID DUSUN IV DESA BINJAI (Februari 2015 – Januari 2017)

- Mengadakan kegiatan seperti Maulid Nabi, Isra Mi'raj dan 17 Agustus
- Bekerja sama dalam merancang kegiatan seperti maulid nabi, isra mi'raj dan 17 agustus agar acara tersebut dapat berjalan dengan lancar
- Memberi masukkan terhadap kegiatan yang akan di lakukan seperti maulid nabi, isra mi'raj dan 17 agustus

SERTIFIKAT

- TOEFL
- BEASISWA JAMSOSTEK
- AWARD OF ACHIEVEMENT DATABASE DESIGN AND PROGRAMMING WITH SQL

KONTAK

Handphone : 0821-8633-5931 Whatsapp : 0821-8633-5931

SOSIAL MEDIA

Facebook : Rommy Ardiansyah
Instagram : rommyardiansyah09
LinkedIn : Rommy Ardiansyah
Youtube : Luxious Official

Github : https://luxiousofficial.github.io/Portfolio Rommy Ardiansyah

HOBI

- PROGRAM
- BERENANG
- BULUTANGKIS
- FUTSAL
- GITAR
- MEMBACA